# 应收账款单项认定，期后回款处理

提问人：haiwairoy 时间：2020-09-22 11:09:00
请教陈版主及各位：
A上市公司， 2019 年年报已单项认定某客户应收账款无法回收，并计提信用减值USD800万；根据目前预测，客户经营出现回转，并计划 2020 年 12 月 1 日开具境外银行信用证，期限 90 天。
（假如报表披露节点 2021 年 4 月 05 日）
问题：根据新的金融工具准则预计信用损失， 2020 年 12 月 31 日是否可以回冲已单项认定的信用减值？

回答人：chenyiwei
依据资产负债表日已存在的信息，合理判断客户的还款能力已有改善，信用风险已有所降低的，可根据测算结果部分转回原计提的坏账准备。